# 请教陈版主：同一控制下企业合并同时处置部分股权的会计处理

提问人：暴跳糖 时间：2017-07-20 17:15:59
A公司为母公司，持有B公司100%的股权，持有C公司65%的股权 C公司持有D公司99%的股权 2017 年 6 月，C公司将持有的D公司99%的股权，分别转让给B公司51%，对外转让48% B公司产生了同一控制下企业合并 合并日B公司、A公司合并财务报表上应该如何处理呢？以及如何进行追溯调整呢？

回答人：chenyiwei
对A的合并报表而言，就是一项部分处置子公司股权但不丧失控制权的交易，按《企业会计准则第 33 号——合并财务报表（ 2014 年修订）》第四十九条规定处理。 对B的合并报表而言，需分解为一项同一控制下合并交易和一项部分处置子公司股权但不丧失控制权的交易，所以追溯调整前期比较合并报表时，对D的前期追溯期间的少数股权比例应为 1 ％，在合并日变为 49 ％，类似于《瑞华研究2010 ～ 2016 汇编》之“问题3-2-39（与同一控制下企业合并同时完成的收购少数股权交易）”所述情形。对处置 48 ％股权的交易在合并报表层面也是体现为一项单独的权益性交易。

提问人：暴跳糖 时间：2017-07-21 11:28:09
陈版主 再请教一下 按照您的解答 相当于在比较期间的期初 B合并财务报表层面已经对D持有了99%的股权 对于这点我不是很能理解我看了瑞华研究中的这个案例 它是增加股权的情形 我觉得好理解 但对于上述案例是减少股权的情形 期初对B模拟一个99%的对D的股权 是否会和真实性的原则冲突呢？

回答人：chenyiwei
同一控制下合并的权益结合法就是将最终控制方合并报表层面的处理“下推”到合并方的合并报表层面的，所以这种在合并日同时发生部分处置子公司股权的交易，这样处理也是合理的。